【裁判字號】    97,消債更,38
【裁判日期】    970624
【裁判案由】    更生事件
【裁判全文】
臺灣屏東地方法院民事裁定            97年度消債更字第38號
聲 請 人
即債務人  甲○○
上列當事人聲請消費者債務清理事件，本院裁定如下：
    主  文
債務人甲○○自中華民國九十七年六月二十六日中午十二時起開
始更生程序。
    理  由
一、按債務人不能清償債務或有不能清償之虞；且無擔保或無優
    先權之債務總額未逾新臺幣一千二百萬元者，於法院裁定開
    始清算程式或宣告破產前，得向法院聲請更生；又法院開始
    更生程式之裁定，應載明其年、月、日、時，並即時發生效
    力，消費者債務清理條例第3 條、第42條第1 項、第45條第
    1 項分別定有明文。
二、本件債務人聲請意旨略以其就債務有不能清償之情事，曾於
    95年間以書面向最大債權金融機構國泰世華商業銀行請求依
    「中華民國銀行公會會員辦理消費金融案件無擔保債務協商
    機制」共同協商債務清償方案，嗣並於同年6 月協商成立，
    約定每月應繳金額新臺幣（下同）25,681元，惟因協商每月
    攤還金額過高，致債務人生活漸漸陷窘迫入不敷出，且因子
    丙○○（民國九十五年六月三十日生）日漸長大，日常生活
    必要費用支出甚多，致履行協商顯有重大困難，而於96年4
    月間毀諾，此並非債務人主觀上惡意不履行協商，實係客觀
    上確有不可歸責於債務人之事由。又其無擔保或無優先權之
    債務總額未逾1,200 萬元，復未經法院裁定開始清算程式或
    宣告破產，爰向本院聲請更生等語。
三、經查債務人所主張之上開事實，業據其提出債權人清冊、協
    商成立協定書影本、戶籍謄本等件為證，復經本院依職權調
    閱債務人及其妻乙○○財產所得情形，有稅務電子閘門財產
    所得調件明細表等附卷可稽。次查，債務人於95年所得額為
    438,003 元，96年所得額為412,256 元，最近二年月平均收
    入約為34,354元左右，其妻乙○○95年所得額為462,042 元
    ，96年所得額為459,565 元，最近二年月平均收入額則約為
    38,297元左右，債務人及其配偶名下，並無土地、房屋或其
    他有變現價值之不動產，然債務人之妻乙○○除依民法第一
    千零三條之一之規定，應依其經濟能力、家事勞動或其他情
    事分擔家庭費用外，依同法第一千零貳條夫妻各自對其債
    務負清償責任之規定，自毋須承擔債務人之債務，則以債務
    人每月平均約34,354元之收入，扣除每月依協商債務清償方
    案之金額25,681元，僅餘8,673 元，依一般生活經驗法則，
    顯不足以供債務人維持及分擔撫養一名未成年子女及日常生
    活及成長教育費用所需，堪信債務人實已無力履行協商且亦
    無可歸責於己之事由。
四、綜上所述，本件債務人所積欠之無擔保或無優先權之債務總
    額既未逾1,200 萬元，復未經法院裁定開始清算程序或宣告
    破產，此外又查無債務人有消費者債務清理條例第6 條第3
    項、第8 條或第46條各款所定駁回更生聲請之事由存在，則
    債務人聲請更生，應屬有據，爰裁定如主文。
中    華    民    國    97    年    6     月    24    日
                        民事庭法官  李  麗  芳
正本係照原本作成。
本裁定不得抗告。
                        法院書記官  徐  建  功
中    華    民    國    97    年    6     月    25    日


司法院資訊處製作；財團法人民間司法改革基金會備份。
